【裁判字號】    97,交訴,73
【裁判日期】    971124
【裁判案由】    公共危險
【裁判全文】
臺灣屏東地方法院刑事判決              97年度交訴字第73號
公  訴  人  臺灣屏東地方法院檢察署檢察官
被      告  甲○○
上列被告因公共危險案件，經檢察官提起公訴（97年度偵字第32
07號），被告於準備程序就被訴事實為有罪之陳述，本院合議庭
裁定由受命法官獨任逕行簡式審判程序，並予判決如下：
    主  文
甲○○服用酒類，不能安全駕駛動力交通工具而駕駛，處拘役肆
拾日，如易科罰金，以新臺幣壹仟元折算壹日；又駕駛動力交通
工具肇事，致人受傷而逃逸，處有期徒刑陸月，如易科罰金，以
新臺幣壹仟元折算壹日。均緩刑年，緩刑期間應向指定之公益
團體、地方自治團體或社區提供陸拾小時之義務勞務，並付保護
管束。
    事  實
一、甲○○素行良好，於民國97年3 月24日16時許，明知飲用酒
    類後其吐氣所含酒精濃度超過每公升0.25毫克以上者，不得
    駕車，竟仍於酒後已達不能安全駕駛動力交通工具程度之情
    形下，在其屏東縣新園鄉○○村○○路2 巷20號住處飲用米
    酒半瓶後，已達不能安全駕駛動力交通工具之程度，仍於同
    日16時飲畢後某時許，騎乘其所有車牌號碼FYP-248 號重型
    機車欲前往新園村購買晚餐，於同日18時34分許，行經屏東
    縣新園鄉港西村往港崗村（南往北方向）路段時，原欲超越
    前方車輛，卻因不勝酒力，竟衝入對向車道而撞及由乙○○
    ○騎乘之車牌號碼WOM-922 號輕型機車，致乙○○○人車倒
    地，受有多處擦傷之傷害（過失傷害部分未據告訴）。詎甲
    ○○於肇事後，對於因其肇事行為受傷之人，依法負有救助
    義務，竟未留在現場對乙○○○採取必要之救護措施，另基
    於肇事逃逸之犯意，旋即騎乘其上開重型機逃離事故現場，
    經路旁民眾記下甲○○所騎乘之重型機車車牌號碼報警處理
    ，嗣警循線前往甲○○之上址住處查獲，並對其施以呼氣酒
    精濃度檢測結果，達每公升1.54毫克，始悉上情。
二、案經屏東縣政府警察局東港分局報告屏東地方法院檢察署檢
    察官偵查起訴。
    理  由
一、本件被告甲○○所犯係死刑、無期徒刑或最輕本刑為3 年以
    上有期徒刑以外之罪，亦非屬臺灣高等法院管轄第一審之案
    件，其於準備程序中就被訴事實為有罪之陳述，經本院告知
    簡式審判程序之旨，並聽取當事人意見後，經本院合議庭依
    刑事訴訟法第273 條之1 第1 項規定裁定由受命法官獨任進
    行簡式審判程序。又簡式審判程序之證據調查，依刑事訴訟
    法第273 條之2 規定，不受同法第159 條第1 項審判外陳述
    排除之限制；再被告對於卷內各項證據亦不爭執證據能力，
    復無事證顯示有何違法取得或類此瑕疵之情，故卷內所列各
    項證據，自得作為證據，合先敘明。
二、上開犯罪事實，業經被告甲○○於警詢（參警卷第3 至6 頁
    ）、偵訊（參偵卷6 至7 頁）及本院審理時坦承不諱，核與
    證人即被害人乙○○○於警詢、偵訊證述其因被告逆向行駛
    而遭擦撞之情節相符（參警卷第7 至9 頁、偵卷第5 至6 頁
    ），並有道路交通事故現場圖、道路交通事故調查報告表（
    一）（二）、道路交通事故當事人酒精測定紀錄表、舉發違
    反道路交通事故管理事件通知單、刑法第185 條之3 案件測
    試觀察紀錄表各1 份、安泰醫療社團法人安泰醫院診斷證明
    書1 份及案發現場、查獲情形、車損及告訴人受傷情形之相
    片等13張在卷可證（參警卷第10至12 頁 、第16頁、第23頁
    、第18至18之1 頁、第25至32頁），被告自白顯與事實相符
    。又按汽車駕駛人駕駛汽車肇事致人受傷，應即採取救護措
    施並通知警察機關處理，道路交通管理處罰條例第62條第3
    項亦有明文，且駕車與人發生車禍者，一般人均可預見他人
    恐受有相當傷害甚有危及性命之虞，被告於知悉肇事後，竟
    未下車對告訴人施以救護而仍駕車離開現場，顯無意救助而
    有逃逸之意思，至為灼然。本件事證明確，被告犯行堪以認
    定，應依法論科。
三、核被告前開所為，分別係犯刑法第185 條之3 之服用酒類不
    能安全駕駛動力交通工具而駕駛罪及同法第185 條之4 之駕
    駛動力交通工具肇事致人受傷而逃逸罪。又被告所犯前開酒
    後駕駛罪及肇事逃逸罪，犯意各別，行為互殊，應予分論併
    罰。爰審酌被告飲用酒類後，酒精濃度甚高，其意識已模糊
    、精神狀況極差，竟仍駕駛重型機車於道路上，已嚴重影響
    自身與其他用路人之安全，且於撞傷行人即被害人乙○○○
    後，未對傷者施以必要之救助而逕自駕車離去，罔顧被害人
    之生命安全，實屬可惡，惟念其已坦認犯行，素行良好、無
    前科，有臺灣屏東地方法院檢察署刑案資料查註紀錄表、臺
    灣高等法院被告前案紀錄表在卷可按，被害人受傷程度尚輕
    本院審理時，坦承犯行、頗有悔意等一切情狀，就上開各罪
    分別量處如主文所示之刑，以資懲儆。又被告前未曾受刑之
    宣告，有臺灣高等法院被告前案紀錄表在卷可參，其因一時
    失慮誤蹈法網，致罹刑典，經此刑之宣告，應當知所警惕，
    信無再犯之虞，本院因認其所受宣告之刑，以暫不執行為適
    當，併予宣告緩刑3 年，以勵自新。又斟酌被告犯罪之情形
    ，為促使其日後更珍重他人之生命及身體安全，另依刑法第
    74條第2 項第5 款規定，命其向指定之公益團體、地方自治
    團體或社區提供60小時之義務勞務，並依刑法第93條第1 項
    第2 款規定，宣告其於緩刑期間付保護管束。
據上論斷，應依刑事訴訟 法第273 條之1 第1 項、第299 條第1
項前段，刑法第185 條之3 、第185 條之4 、第41條第1 項前段
、第74條第1 項第1 款、第2 項第5 款，第93條第1 項第2 款，
刑法施行法第1 條之1 第1 項，判決如主文。
本案經檢察官劉文賓到庭執行職務。
中    華    民    國    97    年    11    月    24    日
                    交通法庭    法  官  陳怡先
以上正本證明與原本無異。
如不服本判決應於收受判決後10日內向本院提出上訴書狀，並應
敘述具體理由；其未敘述上訴理由者，應於上訴期間屆滿後20日
內向本院補提理由書（均須按他造當事人之人數附繕本）「切勿
逕送上級法院」。
中    華    民    國    97    年    11    月    24    日
                                 書記官 郭松菊
附錄本件論罪科刑條文
刑法第185條之3
服用毒品、麻醉藥品、酒類或其他相類之物，不能安全駕駛動力
交通工具而駕駛者，處一年以下有期徒刑、拘役或科或併科十五
萬元以下罰金。
刑法第185條之4
（肇事遺棄罪）
駕駛動力交通工具肇事，致人死傷而逃逸者，處 6 月以上 5 年
以下有期徒刑。


司法院資訊處製作；財團法人民間司法改革基金會備份。
